臺灣板橋地方法院刑事判決　　　　　　　　　　　　九十一年度訴字第一三二五號
　　公　訴　人　臺灣板橋地方法院檢察署檢察官
　　被　　　告　甲○○
右列被告因違反毒品危害防制條例案件，經檢察官提起公訴（九十一年度毒偵緝字第
二五二號），本院判決如左：
    主  文
甲○○連續施用第二級毒品，累犯，處有期徒刑玖月，扣案摻有微量甲基安非他命殘
渣袋貳個，均沒收銷燬；吸食器壹組及酒精燈壹個，均沒收；又連續施用第一級毒品
，累犯，處有期徒刑捌月，扣案第一級毒品海洛因壹包（淨重零點零貳公克，包裝重
零點壹柒公克）、摻有微量海洛因殘渣袋貳個，均沒收銷燬；應執行有期徒刑壹年
月，扣案第一級毒品海洛因壹包（淨重零點零貳公克，包裝重零點壹柒公克）、摻有
微量甲基安非他命殘渣袋貳個、摻有微量海洛因殘渣袋貳個，均沒收銷燬；吸食器壹
組及酒精燈壹個，均沒收。
    事  實
一、甲○○前有違反藥事法及二次違反麻醉藥品管理條例之前科，最近一次於民國（
    下同）八十六年十月十六日因違反麻醉藥品管理條例案件，經本院判處有期徒刑
    六月確定，於同年十一月七日判決確定，並於八十六年十二月三十日易科罰金執
    行完畢。復因施用第二級毒品甲基安非他命（以下稱安非他命），於臺灣板橋地
    方法院檢察署八十九年度戒毒偵字第三０九號違反毒品危害防制條例案件中，經
    本院裁定令入戒治處所施以強制戒治，於八十九年二月九日強制戒治期滿，業由
    臺灣板橋地方法院檢察署檢察官於八十九年五月三日為不起訴處分後確定在案。
    詎甲○○仍不知悔改，明知海洛因及安非他命係毒品危害防制條例所明定之第一
    級、第二級毒品，均不得持有及施用，復另行基於施用第一級毒品海洛因及第二
    級毒品安非他命之概括犯意，自九十年五月底之某日起至同年七月五日止，連續
    在其位於臺北縣土城市○○路四一巷六號五樓住處（起訴書誤載為不詳處所），
    以將安非他命置於吸食器內，再點火加熱燒烤吸聞所產生白煙等方式，施用第二
    級毒品安非他命多次。另自九十年六月底之某日起至同年七月七日止，連續在上
    址住處，以針筒注射海洛因之方式，施用第一級毒品海洛因多次。嗣於九十年七
    月八日下午六時許，經警在上址住處查獲甲○○，並扣得其所有之第一級毒品海
    洛因一包（淨重０˙０二公克，包裝重０˙一七公克）、摻有微量安非他命殘渣
    袋二個、摻有微量海洛因殘渣袋二個，及供其施用第二級毒品安非他命之吸食器
    一組、酒精燈一個等物。案經公訴人以甲○○於強制戒治期滿為不起訴處分後，
    五年內再犯本件施用第一級毒品海洛因、第二級毒品安非他命為由提出聲請，由
    本院於九十年九月二十八日以九十年度毒聲字第三八八六號裁定令入戒治處所施
    以強制戒治一年，現於臺灣桃園女子戒治所強制戒治中。
二、案經臺北縣政府警察局蘆洲分局報告臺灣板橋地方法院檢察署檢察官偵查起訴。
    理  由
一、右開事實，業據被告甲○○於本院調查及審理時均坦承不諱在卷，又被告為警查
    獲時所採取之尿液檢體，經送驗呈安非他命及嗎啡之陽性反應，有昭信科技顧問
    股份有限公司九十年八月一日之濫用藥物陽性檢體檢驗報告乙紙附卷可稽，且扣
    案一包白粉送經法務部調查局鑑驗結果，確係第一級毒品海洛因成分，淨重０˙
    ０二公克（包裝重０˙一七公克）乙節，亦有該局九十年七月三十日陸(一)字第
    ９０１７５０３８號鑑定通知書乙紙在卷可按，復有扣案被告甲○○所有摻雜微
    量安非他命之殘渣袋及微量海洛因之殘渣袋各二個，以及供其施用第二級毒品安
    非他命之吸食器一組、酒精燈一個等物在卷可資佐證，足徵被告前揭分別連續施
    用第一級毒品海洛因及第二級毒品安非他命之自白，與事實相符而足資採信。再
    查被告前如事實欄所載，因施用第二級毒品安非他命案件，經本院裁定令入戒治
    處所施以強制戒治，嗣因強制戒治期滿而由公訴人為不起訴處分確定等情，有前
    揭案件之不起訴處分書乙份在卷足憑，其復自前案強制戒治期滿後之九十年五月
    底之某日起至同年七月五日止，以及自九十年六月底之某日起至同年七月七日止
    分別再為本件連續施用第一級與第二級毒品等犯行，是被告於五年內再犯本件施
    用毒品案件，其所為符合毒品危害防制條例第二十三條第二項前段之規定無訛。
    故本案事證明確，被告犯行堪以認定，應予依法論科。
二、按海洛因及安非他命分別為毒品危害防制條例明定之第一級及第二級毒品，故核
    被告甲○○所為，係犯同條例第十條第一項之施用第一級毒品罪及同條第二項之
    施用第二級毒品罪。被告施用前後持有第一級毒品海洛因及第二級毒品安非他命
    之低度行為，為其施用之高度行為所吸收，故均不另論罪。又其先後多次施用第
    一級、第二級毒品之犯行，時間緊接，方法相同，觸犯構成犯罪要件相同之罪名
    ，顯係基於概括之犯意反覆而為，應依刑法第五十六條連續犯之規定，分別論以
    一罪並均加重其刑。被告所犯上揭二罪名間，犯意各別，行為互異，應予分論併
    罰。另被告於九十年七月八日採尿前二十六小時及九十六小時內某時內，分別施
    用第一級、第二級毒品以外之其餘犯行，雖均未據公訴人提起公訴，惟因與已起
    訴論罪科刑部分，均有連續犯之裁判上一罪關係，為起訴效力所及之範圍，本院
    自得併予審究，附予敘明。末查被告甲○○前於八十六年十月十六日因違反麻醉
    藥品管理條例案件，經本院判處有期徒刑六月確定，於同年十一月七日判決確定
    ，並於八十六年十二月三十日易科罰金執行完畢，有臺灣高等法院檢察署刑案紀
    錄簡覆表乙份在卷可參，其於受有期徒刑之執行完畢後，五年內再犯有期徒刑以
    上之本罪，皆為累犯，應依刑法第四十七條之規定均加重其刑，並依法遞加重之
    。爰審酌被告甲○○曾受強制戒治期滿後，猶未能戒除施用毒品之犯罪動機，及
    其犯罪之目的、手段、施用毒品之期間、施用毒品戕害其身心及於犯罪後尚知坦
    承犯行之態度等一切情狀，分別量處如主文所示之刑，並定其應執行之刑，以資
    懲儆。扣案之毒品海洛因一包（淨重０˙０二公克；包裝重０˙一七公克），與
    該二個殘渣袋內含微量無法秤重之海洛因，均係毒品危害防制條例所定之第一級
    毒品，另二個殘渣袋內含微量無法秤重之安非他命則係同一條例所定之第二級毒
    品，且與各該二個殘渣袋難予分離，故不問屬於犯人與否，均依同條例第十八條
    第一項前段之規定，併為沒收銷毀之諭知。至於扣案之安非他命吸食器一組及酒
    精燈一個等物，係被告甲○○所有供本件施用第二級毒品犯行所用之物乙節，業
    據被告於本院審理時供明在卷，核與毒品危害防制條例第十八條第一項前段規定
    之專供施用毒品器具之要件尚有不合（法務部八十八年八月二十五日法檢字第
    001798號函可資參照），自非該條項所指得單獨宣告沒收銷燬之違禁物，惟仍應
    依刑法第三十八條第一項第二款之規定，均併予宣告沒收之。
據上論斷，應依刑事訴訟法第二百九十九條第一項前段，毒品危害防制條例第十條第
一項、第二項、第十八條第一項前段，刑法第十一條前段、第五十六條、第五十一條
第五款、第三十八條第一項第二款，判決如主文。
本案經檢察官范振中到庭執行職務
中      華      民      國      九十一      年    八    月    二十八    日
                                臺灣板橋地方法院刑事第三庭
                                      法  官    陳志揚
右正本證明與原本無異。
如不服本判決，應於判決送達後十日內向本院提出上訴狀 (應附繕本) ，上訴於
臺灣高等法院。
                                      書記官    陳慶樹
中      華      民      國      九十一      年    九    月    二十四    日
附錄本案論罪科刑法條全文：
毒品危害防制條例第十條
  施用第一級毒品者，處六月以上五年以下有期徒刑。
  施用第二級毒品者，處三年以下有期徒刑。
